# 陈版主，做新三板审计 07 年的期初数如何处理呢？

提问人：五老峰 时间：2011-09-26 20:41:16
陈版主，有一个企业想做新三板，要做二年又一期的审计，那基本是 2010 和 2011 年度和 2011 年之后的两年又一期审计。 我听说这种审计一般要从 07 年初开始视同执行新准则，我们要对 07 年的期初的数据转换为新会计准则，如果要将 2007 年初数样转换为新准则的期初数，我们要不要对 2007 年的期初数进行审计呢？如果不审计，如保证转换前的这些数据是否可靠呢？ 另外转换为新准则后， 2007 年、 2008 年、 2009 年这三年我们要不要进行审计呢？如果要审计，工作量感觉又很大？实际上应该如果处理呢？ 由此我想到IPO的审计，根据要求也要从 2007 年初开始执行新会计准则，但目前我们的申报期一般是 08 、 09 、 10 三年并加上 11 年的一期，那么 07 年度期初数和 07 年度整年度要不要进行审计呢？ 也希望目前做过这类实务的朋友帮助回答一下如何避免过大的工作量呢？

回答人：chenyiwei
新三板目前对于发行人执行什么会计制度或准则没有明确要求，只是鼓励执行新准则。你可以到视野法规库搜索《中国证券业协会关于做好股份报价公司 2010 年年度报告披露工作的通知》和《中国证券业协会关于做好股份转让公司 2010 年年度报告披露工作的通知》了解一下此类公司信息披露的具体要求。 如果该公司决定自 2007 年 1 月 1 日起采用新准则，则你可以按照期初余额审计准则的相关要求核实申报期期初（2009.1.1）余额后，针对新旧准则差异事项进行调节，无需对申报期之前的年度和期间进行全面审计。

提问人：五老峰 时间：2011-09-27 08:28:36
那么 2009 年 1 月 1 日的余额也要核实是否由 2007 年度初执行新准则后的余额延续下来，如果2007-2008年有些会计处理是按旧准则的我们要进行审计调整。 假设 07 年 5 月成立一家子公司，企业账上 07 、 08 年按旧准则是采用权益法核算，而按新准则采用成本法，则我们在 2009 年 1 月 1 日时要进行审计调整，将期视同于 07 年就应采用成本法。

回答人：chenyiwei
应是这样。